【裁判字號】    85,台上,4081
【裁判日期】    850823
【裁判案由】    公共危險
【裁判全文】
最高法院刑事判決                              八十五年度台上字第四○八一號
    上訴人  甲○○
右上訴人因公共危險案件，不服台灣高等法院高雄分院中華民國八十四年九月三十日
第二審更審判決（八十四年度上更(一)字第六○號，起訴案號：台灣屏東地方法院檢察
署八十三年度偵字第三五二號），提起上訴，本院判決如左：
    主  文
原判決關於甲○○部分撤銷，發回台灣高等法院高雄分院。
    理  由
本件原判決認定上訴人甲○○因其設於屏東縣車城鄉○○村○○路三十六號之第四台
電視，與佳音傳播有限公司（下稱佳音公司）解約斷線後，其原有之台視等電視節目
模糊不清，乃於民國八十二年十二月二日，請該公司之宋恒雄前往修理，而於宋恒雄
與陳昭源二人前往修理時，雙方發生爭執，上訴人竟出手毆傷宋恒雄及陳昭源。同日
下午七時許，上訴人又率人至宋恒雄等經營之佳音公司機房內，將電話機、彩色電視
機二部，及小貨車之車窗打破（傷害及毀損部分均經不起訴處分確定）。上訴人意猶
未盡，復於同年月四日下午五時四十五分許，與綽號「阿猴」之不詳姓名成年男子，
基於犯意之聯絡，共同意圖供自己犯罪之用，持可供軍用具有殺傷力之玩具長槍一支
子彈一顆，駕車前往該公司談判理論，途至屏東縣車城鄉○○路四十號前，遇到該公
司之宋恒雄、吳順和、陳昭源、鍾永春等人，上訴人因見對方人多勢眾，乃推由「阿
猴」者從後車座取出該玩具長槍，對空鳴槍一發予以恐嚇，致宋恒雄、吳順和、陳昭
源、鍾永春等人，心生畏懼，而報警查辦。上訴人與「阿猴」者事後則分別逃逸，並
將該玩具長槍藏放於車城鄉海口村海口營公墓附近。嗣於八十二年十二月十一日，經
上訴人供出該長槍放置地點，為警前往起出，並扣得該玩具長槍一把等情。因而撤銷
第一審無罪之判決，依牽連犯從一重論處共同意圖供自己犯罪之用，而持有軍用槍彈
罪刑，固非無見。惟查：(一)扣案之玩具長槍，經內政部警政署刑事警察局鑑驗，認係
市售之玩具長槍（見偵查卷第十頁），原判決於理由內亦說明：「復有玩具長槍一把
，扣案可資佐證」（見理由壹之三內）、「被告甲○○與阿猴者，意圖供自己犯罪之
用，而持有可供軍用之玩具槍、彈，依槍彈藥刀械管制條例第十三條之一規定，應
依刑法第一百八十七條之罪論處」（見理由壹之八內），均指係玩具長槍、軍用之玩
具槍。惟市售玩具長槍如何可供軍用﹖原判決未說明所憑依據，自嫌未洽。(二)原判決
理由壹之七記載：「被告辯護人請求更正原審八十三年五月二十四日之訊問筆錄，或
再予傳訊，及指摘本院前審有關鍾永春筆錄之真實性，因本院既未採用被害人宋恒雄
、吳順和、鍾永春在原審及本院前審之供詞，自無庸依辯護人之上開聲請而為調查、
傳訊」，但原判決理由壹之三內記載：「被害人宋恒雄、鍾永春、陳昭源、吳順和亦
分別指述，當時甲○○等確有持槍射擊情事；宋恒雄於原審法院亦為相同之指訴（見
原審卷第十八頁、十九頁、二十頁、五五頁）」，則依該壹之三所說明，顯己採用宋
恒雄、吳順和於第一審及鍾永春於一、二審法院之供詞（按鍾永春於上更(一)案卷內無
筆錄），原判決竟又謂因未採宋恒雄、吳順和、鍾永春之供述，故無庸再為調查、傳
訊，自有矛盾。上訴意旨執以指摘原判決此部分不當，非無理由，應認該部分有撤銷
發回更審之原因。至於原判決認有裁判上一罪關係之恐嚇危害安全及不另為無罪諭知
之殺人未遂部分，基於審判不可分之關係，應併予發回。
據上論結，應依刑事訴訟法第三百九十七條、第四百零一條，判決如主文。
中      華      民      國    八十五    年      八      月    二十三    日
                              最高法院刑事第二庭
                                  審判長法官  施  文  仁
                                        法官  陳  炳  煌
                                        法官  張  淳  淙
                                        法官  洪  文  章
                                        法官  莊  登  照
      右正本證明與原本無異
                                              書  記  官
中      華      民      國    八十五    年      八      月    二十七    日


司法院資訊處製作；財團法人民間司法改革基金會備份。
